dictionaries/isv_etm_hunspell_dict.aff
FLAG long
SFX Aa Y 28
SFX Aa 0 0/xPxE .
SFX Aa y o/xBxPxE .
SFX Aa y a/xPxE .
SFX Aa y ogo/xPxE .
SFX Aa y ų/xPxE .
SFX Aa y oj/xPxE .
SFX Aa y om/xPxE .
SFX Aa y omu/xPxE .
SFX Aa 0 m/xPxE .
SFX Aa y ojų/xPxE .
SFX Aa y i/xPxE .
SFX Aa y e/xPxE .
SFX Aa 0 h/xPxE .
SFX Aa 0 mi/xPxE .
SFX Aa ky ši/zz .
SFX Aa ky šego/zz .
SFX Aa ky šemu/zz .
SFX Aa ky šim/zz .
SFX Aa ky šem/zz .
SFX Aa ky še/zz .
SFX Aa ky ša/zz .
SFX Aa ky šų/zz .
SFX Aa ky šej/zz .
SFX Aa ky šejų/zz .
SFX Aa ky ših/zz .
SFX Aa ky šim/zz .
SFX Aa ky šimi/zz .
SFX Aa zky že/xPxE .

SFX Ab Y 4
SFX Ab i 0 .
SFX Ab i o .
SFX Ab i a .
SFX Ab i e .

SFX Ac Y 6
SFX Ac 0 0/xPxE .
SFX Ac 0 o/xPxBxO .
SFX Ac 0 a/xPxE .
SFX Ac 0 u/xPxE .
SFX Ac 0 om/xPxE .
SFX Ac 0 e/xPxE .

SFX Ad Y 11
SFX Ad 0 0/xPxE .
SFX Ad 0 o/xPxBxO .
SFX Ad 0 i/xPxE .
SFX Ad 0 a/xPxE .
SFX Ad 0 ov/xPxE .
SFX Ad 0 u/xPxE .
SFX Ad 0 ah/xPxE .
SFX Ad 0 am/xPxE .
SFX Ad 0 om/xPxE .
SFX Ad 0 ami/xPxE .
SFX Ad k če/xPxE .

SFX Ae Y 10
SFX Ae 0 0/xPxE .
SFX Ae 0 e/xPxBxO .
SFX Ae 0 e/xPxE .
SFX Ae 0 a/xPxE .
SFX Ae 0 ev/xPxE .
SFX Ae 0 u/xPxE .
SFX Ae 0 ah/xPxE .
SFX Ae 0 am/xPxE .
SFX Ae 0 em/xPxE .
SFX Ae 0 ami/xPxE .

SFX Af Y 51
SFX Af rěti ŕl .
SFX Af rěti ŕla .
SFX Af rěti ŕlo .
SFX Af rěti ŕli .
SFX Af ěti ų .
SFX Af ěti em .
SFX Af ěti eš .
SFX Af ěti e .
SFX Af ěti emȯ .
SFX Af ěti ete .
SFX Af ěti ųt .
SFX Af ti h .
SFX Af ti še .
SFX Af ti hmȯ .
SFX Af ti ste .
SFX Af ti hų .
SFX Af ěti i .
SFX Af ěti imȯ .
SFX Af ěti ite .
SFX Af ěti ųći .
SFX Af ěti ųćego .
SFX Af ěti ųćemu .
SFX Af ěti ųćim .
SFX Af ěti ųćem .
SFX Af ěti ųćih .
SFX Af ěti ųćimi .
SFX Af ěti ųća .
SFX Af ěti ųće .
SFX Af ěti emy .
SFX Af ěti emogo .
SFX Af ěti emomu .
SFX Af ěti emym .
SFX Af ěti emom .
SFX Af ěti emo .
SFX Af ěti ema .
SFX Af ěti emų .
SFX Af ěti emoj .
SFX Af ěti emojų .
SFX Af ěti emi .
SFX Af ěti eme .
SFX Af ěti emyh .
SFX Af ěti emym .
SFX Af ěti emymi .
SFX Af ěti emo .
SFX Af rěti ŕši .
SFX Af rěti ŕša .
SFX Af rěti ŕše .
SFX Af rěti ŕty .
SFX Af rěti ŕta .
SFX Af rěti ŕto .
SFX Af rěti ŕťje .

SFX Ag Y 9
SFX Ag 0 0/xPxE .
SFX Ag o o/xPxBxO .
SFX Ag o a/xPxE .
SFX Ag no en/xPxE .
SFX Ag o u/xPxE .
SFX Ag o ah/xPxE .
SFX Ag o am/xPxE .
SFX Ag 0 m/xPxE .
SFX Ag o ami/xPxE .

SFX Ah Y 2
SFX Ah ť ti .
SFX Ah 0 jų .

SFX Ai Y 11
SFX Ai 0 0/xPxE .
SFX Ai a o/xPxBxO .
SFX Ai a y/xPxE .
SFX Ai a ų/xPxE .
SFX Ai ka ek/xPxE .
SFX Ai a ě/xPxE .
SFX Ai 0 h/xPxE .
SFX Ai 0 m/xPxE .
SFX Ai a ojų/xPxE .
SFX Ai 0 mi/xPxE .
SFX Ai a o/xPxE .

SFX Aj Y 11
SFX Aj 0 0/xPxE .
SFX Aj 0 e/xPxBxO .
SFX Aj ec ci/xPxE .
SFX Aj ec ca/xPxE .
SFX Aj ec cev/xPxE .
SFX Aj ec cu/xPxE .
SFX Aj ec cah/xPxE .
SFX Aj ec cam/xPxE .
SFX Aj ec cem/xPxE .
SFX Aj ec cami/xPxE .
SFX Aj ec če/xPxE .

SFX Ak Y 69
SFX Ak ti l .
SFX Ak ti la .
SFX Ak ti lo .
SFX Ak ti li .
SFX Ak stiti šćų .
SFX Ak ti m .
SFX Ak ti š .
SFX Ak ti 0 .
SFX Ak ti mȯ .
SFX Ak i e .
SFX Ak iti ęt .
SFX Ak ti h .
SFX Ak ti še .
SFX Ak ti hmȯ .
SFX Ak ti ste .
SFX Ak ti hų .
SFX Ak iti ęći .
SFX Ak iti ęća .
SFX Ak iti ęće .
SFX Ak ti my .
SFX Ak ti mogo .
SFX Ak ti momu .
SFX Ak ti mym .
SFX Ak ti mom .
SFX Ak ti mo .
SFX Ak ti ma .
SFX Ak ti mų .
SFX Ak ti moj .
SFX Ak ti mojų .
SFX Ak ti mi .
SFX Ak ti me .
SFX Ak ti myh .
SFX Ak ti mym .
SFX Ak ti mymi .
SFX Ak ti mo .
SFX Ak ti vši .
SFX Ak ti všego .
SFX Ak ti všemu .
SFX Ak ti všim .
SFX Ak ti všem .
SFX Ak ti vših .
SFX Ak ti všimi .
SFX Ak ti vša .
SFX Ak ti všų .
SFX Ak ti všej .
SFX Ak ti všejų .
SFX Ak ti vše .
SFX Ak stiti šćeny .
SFX Ak stiti šćenogo .
SFX Ak stiti šćenomu .
SFX Ak stiti šćenym .
SFX Ak stiti šćenom .
SFX Ak stiti šćeni .
SFX Ak stiti šćene .
SFX Ak stiti šćenyh .
SFX Ak stiti šćenymi .
SFX Ak stiti šćena .
SFX Ak stiti šćenų .
SFX Ak stiti šćenoj .
SFX Ak stiti šćenojų .
SFX Ak stiti šćeno .
SFX Ak stiti šćeńje/xPxE .
SFX Ak stiti šćeńja/xPxE .
SFX Ak stiti šćeńju/xPxE .
SFX Ak stiti šćeńjem/xPxE .
SFX Ak stiti šćenij/xPxE .
SFX Ak stiti šćeńjam/xPxE .
SFX Ak stiti šćeńjami/xPxE .
SFX Ak stiti šćeńjah/xPxE .

SFX Al Y 7
SFX Al 0 0/xPxE .
SFX Al a o/xPxBxO .
SFX Al a ų/xPxE .
SFX Al a y/xPxE .
SFX Al a ě/xPxE .
SFX Al a ojų/xPxE .
SFX Al a o/xPxE .

SFX Am Y 4
SFX Am ogo to .
SFX Am go m .
SFX Am go mu .
SFX Am ogo ym .

SFX An Y 6
SFX An 0 0/xPxE .
SFX An 0 o/xPxBxO .
SFX An 0 a/xPxE .
SFX An 0 u/xPxE .
SFX An 0 om/xPxE .
SFX An k če/xPxE .

SFX Ao Y 5
SFX Ao 0 0/xPxE .
SFX Ao e e/xPxBxO .
SFX Ao e a/xPxE .
SFX Ao e u/xPxE .
SFX Ao 0 m/xPxE .

SFX Ap Y 8
SFX Ap 0 0/xPxE .
SFX Ap 0 o/xPxBxO .
SFX Ap ť ti/xPxE .
SFX Ap ť tij/xPxE .
SFX Ap 0 ah/xPxE .
SFX Ap 0 am/xPxE .
SFX Ap 0 jų/xPxE .
SFX Ap 0 ami/xPxE .

SFX Aq Y 8
SFX Aq 0 0/xPxE .
SFX Aq o a/xPxE .
SFX Aq o 0 .
SFX Aq o u/xPxE .
SFX Aq o ah/xPxE .
SFX Aq o am/xPxE .
SFX Aq 0 m/xPxE .
SFX Aq o ami/xPxE .

SFX Ar Y 69
SFX Ar ti l .
SFX Ar ti la .
SFX Ar ti lo .
SFX Ar ti li .
SFX Ar siti šų .
SFX Ar ti m .
SFX Ar ti š .
SFX Ar ti 0 .
SFX Ar ti mȯ .
SFX Ar i e .
SFX Ar iti ęt .
SFX Ar ti h .
SFX Ar ti še .
SFX Ar ti hmȯ .
SFX Ar ti ste .
SFX Ar ti hų .
SFX Ar iti ęći .
SFX Ar iti ęća .
SFX Ar iti ęće .
SFX Ar ti my .
SFX Ar ti mogo .
SFX Ar ti momu .
SFX Ar ti mym .
SFX Ar ti mom .
SFX Ar ti mo .
SFX Ar ti ma .
SFX Ar ti mų .
SFX Ar ti moj .
SFX Ar ti mojų .
SFX Ar ti mi .
SFX Ar ti me .
SFX Ar ti myh .
SFX Ar ti mym .
SFX Ar ti mymi .
SFX Ar ti mo .
SFX Ar ti vši .
SFX Ar ti všego .
SFX Ar ti všemu .
SFX Ar ti všim .
SFX Ar ti všem .
SFX Ar ti vših .
SFX Ar ti všimi .
SFX Ar ti vša .
SFX Ar ti všų .
SFX Ar ti všej .
SFX Ar ti všejų .
SFX Ar ti vše .
SFX Ar siti šeny .
SFX Ar siti šenogo .
SFX Ar siti šenomu .
SFX Ar siti šenym .
SFX Ar siti šenom .
SFX Ar siti šeni .
SFX Ar siti šene .
SFX Ar siti šenyh .
SFX Ar siti šenymi .
SFX Ar siti šena .
SFX Ar siti šenų .
SFX Ar siti šenoj .
SFX Ar siti šenojų .
SFX Ar siti šeno .
SFX Ar siti šeńje/xPxE .
SFX Ar siti šeńja/xPxE .
SFX Ar siti šeńju/xPxE .
SFX Ar siti šeńjem/xPxE .
SFX Ar siti šenij/xPxE .
SFX Ar siti šeńjam/xPxE .
SFX Ar siti šeńjami/xPxE .
SFX Ar siti šeńjah/xPxE .

SFX As Y 78
SFX As ȯjdti šėl .
SFX As ȯjdti šla .
SFX As ȯjdti šlo .
SFX As ȯjdti šli .
SFX As ti ų .
SFX As ti em .
SFX As ti eš .
SFX As ti e .
SFX As ti emȯ .
SFX As ti ete .
SFX As ti ųt .
SFX As ti eh .
SFX As ti eše .
SFX As ti ehmȯ .
SFX As ti este .
SFX As ti ehų .
SFX As ti i .
SFX As ti imȯ .
SFX As ti ite .
SFX As ti ųći .
SFX As ti ųćego .
SFX As ti ųćemu .
SFX As ti ųćim .
SFX As ti ųćem .
SFX As ti ųćih .
SFX As ti ųćimi .
SFX As ti ųća .
SFX As ti ųće .
SFX As ti omy .
SFX As ti omogo .
SFX As ti omomu .
SFX As ti omym .
SFX As ti omom .
SFX As ti omo .
SFX As ti oma .
SFX As ti omų .
SFX As ti omoj .
SFX As ti omojų .
SFX As ti omi .
SFX As ti ome .
SFX As ti omyh .
SFX As ti omym .
SFX As ti omymi .
SFX As ti omo .
SFX As ȯjdti šėvši .
SFX As ȯjdti šėvšego .
SFX As ȯjdti šėvšemu .
SFX As ȯjdti šėvšim .
SFX As ȯjdti šėvšem .
SFX As ȯjdti šėvših .
SFX As ȯjdti šėvšimi .
SFX As ȯjdti šėvša .
SFX As ȯjdti šėvšų .
SFX As ȯjdti šėvšej .
SFX As ȯjdti šėvšejų .
SFX As ȯjdti šėvše .
SFX As ti eny .
SFX As ti enogo .
SFX As ti enomu .
SFX As ti enym .
SFX As ti enom .
SFX As ti eni .
SFX As ti ene .
SFX As ti enyh .
SFX As ti enymi .
SFX As ti ena .
SFX As ti enų .
SFX As ti enoj .
SFX As ti enojų .
SFX As ti eno .
SFX As ti eńje/xPxE .
SFX As ti eńja/xPxE .
SFX As ti eńju/xPxE .
SFX As ti eńjem/xPxE .
SFX As ti enij/xPxE .
SFX As ti eńjam/xPxE .
SFX As ti eńjami/xPxE .
SFX As ti eńjah/xPxE .

SFX At Y 9
SFX At 0 0/xPxE .
SFX At o o/xPxBxO .
SFX At o a/xPxE .
SFX At o 0 .
SFX At o u/xPxE .
SFX At o ah/xPxE .
SFX At o am/xPxE .
SFX At 0 m/xPxE .
SFX At o ami/xPxE .

SFX Au Y 12
SFX Au -nebųď e-nebųď .
SFX Au -nebųď a-nebųď .
SFX Au -nebųď ego-nebųď .
SFX Au -nebųď ų-nebųď .
SFX Au -nebųď ej-nebųď .
SFX Au -nebųď em-nebųď .
SFX Au -nebųď emu-nebųď .
SFX Au -nebųď im-nebųď .
SFX Au -nebųď ejų-nebųď .
SFX Au -nebųď i-nebųď .
SFX Au -nebųď ih-nebųď .
SFX Au -nebųď imi-nebųď .
